# 限制性股票确认递延所得税的问题

提问人：Jeniefer 元宵 时间：2023-08-02 11:24:
陈版主好：
接上想继续请教一下：
上市公司执行企业会计准则案例解析（ 2020 年版）中“案例9-11股权激励计划形成的递延所得税资产的会计处理”中已经明确“如果预计未来期间可抵扣的金额小于等待期内确认的成本费用，则依据预计未来期间可抵扣的金额来确认递延所得税”，假设在等待期的第一年，会计上确认的成本费用是 100 元，税法上预计未来期间可抵扣的金额是 60 元，（假设税率是25%），则确认递延所得税 15 元，
借：递延所得税资产 15
贷：所得税费用-递延所得税 15
针对当期所得税，需要纳税调增 100
借：所得税费用-当期所得税 25
贷：应交税费 25
此种情况下，做所得税倒推的时候（会计利润与所得税费用调整过程），当期所得税与递延所得税之间的差异在哪里体现呢？
因为一般暂时性差异对当期所得税和递延所得税的影响金额的绝对值是一致的，
暂时性差异无需在会计利润与所得税费用调整过程中体现，
针对这种同一事项对当期所得税与递延所得税的影响金额不一致的情形下，该如何填列会计利润与所得税费用调整过程呢？

回答人：chenyiwei
这种情况只有单列“其他”项，因为不属于未足额确认递延所得税资产、利用以前年度未确认递延所得税资产的可抵扣暂时性差异和可抵扣亏损等常规情况。

提问人：Jeniefer 元宵 时间：2023-08-04 09:16:
谢谢陈版主，另外还想请教一下，一般暂时性差异是由于资产或者负债的账面价值与计税基础之间存在差额导致的，那限制性股票在等待期内产生的暂时性差异，是基于哪项资产或负债的账面价值与计税基础不同呢？
怎么理解比较好呢？

回答人：chenyiwei
这里的资产不一定是会计上已确认的资产，而是指日后行权时的可税前扣除金额。虽然在会计上不构成一项资产，但有计税基础，故仍存在暂时性差异。